【裁判字號】    99,易,965
【裁判日期】    991029
【裁判案由】    竊盜
【裁判全文】
臺灣彰化地方法院刑事判決               99年度易字第965號
公  訴  人  臺灣彰化地方法院檢察署檢察官
被      告  甲○○
上列被告因竊盜等案件，經檢察官提起公訴（99年度偵字第8367
號），本院依簡式審判程序判決如下：
    主  文
甲○○犯夜間侵入住宅竊盜罪，累犯，處有期徒刑拾月。
        犯罪事實
一、甲○○前於民國97年間，因違反毒品危害防制案件，經本院
    以97年度斗簡字第42號判決判處有期徒刑2月確定；另因詐
    欺案件，經本院以97年度易字第631號判決判處有期徒刑4月
    、4月，應執行有期徒刑6月確定，之後上開案件經本院以97
    年度聲字第1983號裁定定應執行有期徒刑7月確定；復因違
    反空氣污染防制法及竊盜等案件，經本院以97年度斗簡字第
    360號判決判處拘役59日、55日，應執行拘役100日確定，及
    因施用毒品案件，經本院以97年度斗簡字第376號判決判處
    有期徒刑4月確定，上開各案件經接續執行後，於98年7月19
    日縮刑期滿執行完畢。詎仍不知悔改，復基於意圖為自己不
    法所有之犯意，於99年9月4日凌晨3時30分許之夜間（日出
    前），見自印尼國至我國工作之印尼籍勞工乙○、帕諾、多
    佑、蘇恰等人所居住位於彰化縣溪州鄉○○路529號之住處
    （員工宿舍）前門未上鎖，即開啟前門侵入該屋內（侵入住
    宅部分未據告訴，然已結合於所犯夜間侵入住宅竊盜罪內）
    ，徒手竊取乙○所有置於屋內之側背包1個、腰包1個、上豪
    牌輕巧雨衣1件及新臺幣（下同）10元，得手後正欲下樓離
    去之際，旋遭帕諾、多佑、蘇恰及乙○等人發現圍捕，並通
    知警方到場逮捕，而查悉上情。
二、案經彰化縣警察局北斗分局報告臺灣彰化地方法院檢察署檢
    察官偵查起訴。
        理    由
一、本件被告甲○○所犯係死刑、無期徒刑、最輕本刑為3年以
    上有期徒刑以外之罪，其於準備程序中就被訴事實為有罪之
    陳述，經告知被告簡式審判程序之旨，並聽取公訴人及被告
    之意見後，本院認無不得或不宜改依簡式審判程序進行之處
    ，爰依刑事訴訟法第273條之1第1項、第284條之1之規定，
    由法官依法獨任進行簡式審判程序審理判決，合先敘明。
二、上揭犯罪事實，業據被告甲○○於警詢、偵訊及本院審理時
    坦承不諱，核與被害人兼證人乙○、帕諾、多佑、蘇恰等人
    於警詢證述被告侵入其等住處竊取被害人兼證人乙○所有之
    財物，並遭圍捕查獲之情節相符（見偵卷第7至8頁、第9至
    10頁、第12至14頁、第15至16頁），復有彰化縣警察局北斗
    分局贓物認領保管單、扣押物品目錄表各1紙、現場及扣押
    物照片5張在卷可佐，堪認被告自白與事實相符。本件事證
    明確，被告犯行堪以認定。
三、按刑法第321條第1項第1款之夜間侵入住宅竊盜罪，其所謂
    「住宅」，乃指人類日常居住之場所而言（最高法院76年度
    臺上字第2972號判例要旨參照）。刑法上所謂夜間，係指日
    出前日沒後。查，被告於夜間日出前，侵入被害人乙○等人
    所居住之員工宿舍內，竊取被害人乙○之財物，核其所為，
    係犯刑法第321條第1項第1款之夜間侵入住宅竊盜罪。查被
    告前於97年間，因違反毒品危害防制案件，經本院以97年度
    斗簡字第42號判決判處有期徒刑2月確定；另因詐欺案件，
    經本院以97年度易字第631號判決判處有期徒刑4月、4月，
    應執行有期徒刑6月確定，之後上開案件經本院以97年度聲
    字第1983號裁定定應執行有期徒刑7月確定；復因違反空氣
    污染防制法及竊盜等案件，經本院以97年度斗簡字第360號
    判決判處拘役59日、55日，應執行拘役100日確定，及因施
    用毒品案件，經本院以97年度斗簡字第376號判決判處有期
    徒刑4月確定，上開各案件經接續執行後，於98年7月19日縮
    刑期滿執行完畢等情，有臺灣高等法院被告前案紀錄表1份
    在卷可參，其於有期徒刑執行完畢後5年內，故意再犯本件
    有期徒刑以上之罪，為累犯，應依刑法第47條第1項規定，
    加重其刑。爰審酌被告不思以正當方式賺取財物花用，僅因
    欠缺金錢，貪圖不法利益，即侵入他人住處竊取他人財物，
    顯然欠缺法治觀念，所為侵害他人財產法益，行為甚不足取
    ，暨考量其犯罪後坦承犯行之犯後態度、犯罪動機、目的、
    手段、智識程度、生活及經濟狀況等一切情狀，爰量處如主
    文所示之刑，以示懲儆。
據上論斷，應依刑事訴訟法第273條之1第1項、第284條之1、第
299條第1項前段，刑法第321條第1項第1款、第47條第1項，刑法
施行法第1條之1第1 項、第2 項前段，判決如主文。
本案經檢察官施教文到庭執行職務
中    華    民    國    99    年    10    月    29    日
                  刑事第二庭     法  官  吳芙如
以上正本證明與原本無異。
如不服本判決應於收受判決後10日內向本院提出上訴書狀，並
應敘述具體理由。其未敘述上訴理由者，應於上訴期間屆滿後
20日內向本院補提理由書(均須按他造當事人之人數附繕本)
「切勿逕送上級法院」。
中    華    民    國    99    年    10    月    29    日
                                書記官  林明俊
中華民國刑法第321條
（加重竊盜罪）
犯竊盜罪而有左列情形之一者，處 6 月以上、 5 年以下有期徒
刑：
一、於夜間侵入住宅或有人居住之建築物、船艦或隱匿其內而犯
    之者。
二、毀越門扇、牆垣或其他安全設備而犯之者。
三、攜帶兇器而犯之者。
四、結夥三人以上而犯之者。
五、乘火災、水災或其他災害之際而犯之者。
六、在車站或埠頭而犯之者。
前項之未遂犯罰之。

司法院資訊處製作；財團法人民間司法改革基金會備份。
